【裁判字號】    89,交簡上,71
【裁判日期】    900326
【裁判案由】    公共危險
【裁判全文】
臺灣高雄地方法院刑事判決                        八十九年度交簡上字第七一號
    上  訴  人  乙○○
右列上訴人因公共危險案件，不服本院高雄簡易庭民國八十九年六月二十七日八十九
年度雄交簡字第六０二號簡易判決（聲請案號：八十九年度偵字第七九一六號），提
起上訴，本院判決如左：
    主  文
上訴駁回。
    事  實
一、乙○○於民國八十九年三月二十三日凌晨二時許，在服用酒類，而處於不能安全
    駕駛動力交通工具之狀態，竟仍駕駛車牌號碼ＸＪ－八三二八號自用小客車，沿
    高雄市○○街由北向南方向行駛，在仁智街與苓雅二路口，因故其車身左側與甲
    ○○所駕駛車牌號碼ＹＷ－０四五號營業用小客車之前保險桿相撞，後經警到場
    處理，並對乙○○進行酒精濃度之測試，經測得其呼氣中所含之酒精濃度達每公
    升一點零七毫克，而知前情。
二、案經高雄市政府警察局苓雅分局報請台灣高雄地方法院檢察署檢察官偵查聲請簡
  易判決處刑。
    理  由
一、訊據上訴人乙○○固不否認於右揭時、地酒後駕車並肇事之事實，惟辯稱：喝完
    酒後，沒有什麼感覺會影響到駕駛，因為我還可以報警云云。惟查，按刑法第一
    百八十五條之三規定所謂「不能安全駕駛」，係抽象危險犯，本不以發生具體危
    險為必要，而依醫學實驗證明所得經驗法則，人體呼氣若已達每公升０．五五毫
    克以上，肇事率為一般正常人之十倍，已達不能安全駕車之標準，此經法務部八
    十八年五月十八日法八八檢字第００一六六九號函敘甚詳。又按當人飲酒後，若
    以呼氣酒精濃度測試器測得之呼氣濃度達到每公升零點五毫克時，反應較慢，感
    覺減低，將影響駕駛；達到每公升０‧七五毫克時，思考與個性行為均會改變；
    達到每公升一‧０毫克時，步態不穩，噁心嘔吐，精神混惑不清晰；達到每公升
    一‧五毫克時，說話不清楚，感覺喪失，視力模糊；達到每公升二‧０毫克時，
    體溫與血糖均降低，肌肉控制差，甚至會導致癲癇發作；達到每公升三‧五毫克
    時，則已經神智不清，反射減低，甚至呼吸抑制，業據行政院國軍退除役官兵輔
    導委員會臺北榮民總醫院以民國八十八年八月五日（八八）北總內字第二六八六
    八號函示明確。而本件上訴人為警查獲時其吐氣所含酒精濃度已達每公升一點零
    七毫克，此有酒精測試單可證，顯高於前揭標準值甚多，其發生肇事之危險性，
    亦高出一般人，另依上訴人所言，其平日並無喝酒之習慣，是上訴人接受酒精之
    程度，應無特別之處，而與常人無異，因之，其飲用一定量之酒後所會發生之症
    狀，亦應與一般人無異，又觀諸上訴人本身所認知，亦認其喝完酒後應會影響駕
    駛，是綜上所述，上訴人對於酒精之接受程度既與一般人無異，而一般人血液中
    之酒精濃度如達到每公升一‧０毫克時，即會呈現步態不穩，噁心嘔吐，精神混
    惑不清晰之狀態，已如前述，從而，上訴人血液中之酒精濃度既已達每公升一點
    零七毫克，顯足認其已不能安全駕駛動力交通工具無疑，上訴人辯稱伊很清醒，
    喝酒對其駕駛能力無影響云云，顯係卸責之詞，無足採信。本案事證明確，上訴
    人犯行洵堪認定。
二、核上訴人所為，係犯刑法第一百八十五條之三之服用酒類，不能安全駕駛動力交
    通工具而駕駛罪。本院審酌上訴人飲酒後吐氣所含酒精濃度高達每公升一˙○七
    毫克，猶駕車行駛，對社會大眾生命、財產所可能造成之危險性及其犯後態度等
    情，認原審適用刑事訴訟法第四百四十九條第一項、刑法第一百八十五條之三、
    第四十一條（修正前刑法第四十一條，已修正為現行刑法第四十一條第一項，經
    總統於九十年一月十日公布，並於同年月十二日生效，本件原審於八十九年六月
    二十七日判決時，適用修正前刑法第四十一條，並無違誤，惟於本院判決時，應
    依刑法第二條第一項前段之規定，適用現行刑法第四十一條第一項）、罰金罰鍰
    提高標準條例第二條之規定予以論科，量處被告有期徒刑三月，並諭知易科罰金
    之折算標準，其認事用並無不當，量刑亦無不妥，上訴人上訴意旨空言指摘原審
    判決不當，為無理由，應予駁回。
據上論斷，應依刑事訴訟法第四百五十五條之一第一項、第三項、第三百六十八條，
判決如主文。
中      華      民      國      九十    年      三      月    二十六    日
                                  臺灣高雄地方法院交通法庭
                                      審判長法  官  李  嘉  興
                                            法  官  張  維  君
                                            法  官  楊  國  祥
右為正本，係照原本作成，證明與原本無異。
                            書記官  陳  怡  真
中      華      民      國    九十        年    三      月   二十六     日
附錄本判決論罪之法條：
刑法第一百八十五條之三
服用毒品，麻醉藥品、酒類或其他相類之物，不能安全駕駛動力交通工具而駕駛者，
處一年以下有期徒刑、拘役或三萬元以下罰金。


司法院資訊處製作；財團法人民間司法改革基金會備份。
